臺灣高雄地方法院民事裁定　　　　　　　 96年度聲字第890號
聲　請　人　洪信雄
　　　　　　丙○○
　　　　　　乙○○
　　　　　　甲○○
相　對　人　丁○○　　住高雄縣.
上列聲請人聲請為震齡實業有限公司選任臨時管理人事件，本院
裁定如下：
    主      文
聲請駁回。
聲請費用新臺幣壹仟元由聲請人負擔。
    理      由
一、本件聲請意旨略以：相對人丁○○為震齡實業有限公司（下
    稱震齡公司）之唯一董事，對外代表公司並負責執行公司業
    務，聲請人則為震齡公司之股東。詎相對人自民國96年6 月
    9 日起即因家庭紛爭搬離原與聲請人同住之高雄縣鳳山市○
    ○路17號住處，並不再前往震齡公司設於高雄縣鳳山市○○
    ○路469 號之營業所上班，且將震齡公司之存摺、公司大小
    印章攜離公司，已影響公司營運，經聲請人屢次聯繫、催告
    相對人出面處理公司事務，相對人均置之不理，可見相對人
    已有不為行使董事職權之事實存在，而有為震齡公司選任臨
    時管理人之必要。爰依公司法第108 條第4 項準用同法第20
    8 條之1 之規定，請求法院依震齡公司股東即聲請人之決議
    ，選任聲請人洪信雄為震齡公司之臨時管理人等語。
二、按（有限公司）執行業務之董事請假或因故不能行使職權時
    ，指定股東一人代理之，未指定代理人者，由股東間互推一
    人代理之，公司法第108 條第2 項定有明文。次按（股份有
    限公司）董事會不為或不能行使職權，致公司有受損害之虞
    時，法院因利害關係人或檢察官之聲請，得選任一人以上之
    臨時管理人，代行董事長及董事會之職權；又上開規定，於
    （有限公司）董事准用之，公司法第208 條之1 第1 項、第
    108 條第4 項亦有明定。
三、經查：
  (一)聲請人固主張震齡公司代表人即相對人丁○○有不為行使職
    權之情事，並提出律師函、存證信函各1 件為證，惟上開律
    師函之寄送地址不明，而該存證信函則非以相對人丁○○之
    戶籍址高雄縣鳳市○○路17號為郵遞地址，且上開函文亦均
    無送達回執足證相對人丁○○已收受、並知悉上開函文內容
    ，是自難僅以相對人丁○○未回覆上開函文通知事項，或未
    完成上開函文催告之作為，即遽以推認震齡公司之董事即代
    表人丁○○有何不為或不能行使職權之情狀。
  (二)又震齡公司除聲請人外，尚有股東即聲請人洪信雄、丙○○
    、乙○○、甲○○等4 人，此有卷附有限公司變更登記事項
    卡、震齡實業有限公司章程各1 份足憑。揆諸首揭公司法第
    108 條第2 項規定，自得由聲請人等4 名股東互推1 人代理
    執行業務董事之職務，以處理震齡公司之經營性業務，而無
    由法院選任臨時管理人之必要。
四、綜上所述，本件尚難認震齡公司之董事丁○○有何不為或不
    能行使職權之情，從而，聲請人請求為該公司選任臨時管理
    人，洵屬無據，應予駁回。
五、依非訟事件法第21條第2 項、第24條第1 項、民事訴訟法第
    78條，裁定如主文。
中　　華　　民　　國　　96　　年　　12　　月　　26　　日
                  民事第七庭  法　官　賴文姍
正本係照原本作成。
如不服本裁定，應於裁定送達後10日內向本院提出抗告狀，並繳
納裁判費新台幣1,000 元。
中　　華　　民　　國　　96　　年　　12　　月　　26　　日
                              書記官　李崑良
